【裁判字號】    89,易,2727
【裁判日期】    891013
【裁判案由】    侵占
【裁判全文】
臺灣臺中地方法院刑事判決                        八十九年度易字第二七二七號
    公  訴  人  台灣台中地方法院檢察署檢察官
    被      告  甲○○
右列被告因侵占案件，經檢察官提起公訴（八十九年度偵字第一一三二一號），本院
判決如左：
    主  文
甲○○意圖為自己不法之所有，而侵占自己持有他人之物，累犯，處有期徒刑伍月。
    事  實
一、甲○○前於民國（下同）八十三年間因侵占案件，經本院判處有期徒刑十月確定
    ，於八十四年六月二十五日執行完畢。詎仍不知悔改，自八十九年四月間某日起
    ，受雇於台中市○○路水果市場內「一賢水果行」，因其回家途中經過泛亞銀行
    中清分行之故，雇主丙○○遂於八十九年五月二十二日十二時十五分許，在台中
    市○○路水果市場內，將現金新台幣（下同）十一萬元交予甲○○，委託其將前
    開款項存入戶名：中區農產有限公司之泛亞銀行中清分行，帳號0000000
    0000─一活期儲蓄存款帳戶，甲○○竟意圖為自己不法之所有，將上開現款
    十一萬元易持有為所有，予以侵占入己，得手後次日（即二十三日）即未至上址
    工作，且無法聯繫。
二、案經告訴人丙○○訴由台中市警察局移送臺灣臺中地方法院檢察署檢察官偵查起
    訴。
    理  由
一、訊據被告甲○○矢口否認有為上開犯行，辯稱：當日告訴人丙○○只有拿一封信
    請伊掛號郵寄，並無拿現金十一萬元予伊云云。惟查，上開事實業據告訴人丙○
    ○於警、偵訊及本院審理時指述綦詳，並經證人乙○○於本院審理時結證稱：「
    （問：八十九年五月二十二日當天情形如何？）那天我身體不舒服，而且甲○○
    看起來很老實的樣子，而他回家時有經過中清路的泛亞銀行，所以丙○○就把當
    天賣的錢，及兩張支票要寄給高雄的貿易商交給他，支票是用信封裝著，錢是現
    金，到底多少錢我不知道，不過大概是十幾萬，．．，當天把錢拿給他之後我就
    覺得不妥，因為他才來這邊工作一個月，那天下午我打電話給他時，就已經找不
    到人，而且去他家也找不到人。」等語明確（見本院八十九年九月二十九日審理
    筆錄）。此外並有告訴人所提出之戶名：中區農產有限公司之泛亞銀行中清分行
    ，帳號00000000000─一活期儲蓄存款存摺影本乙份在卷可稽。是被
    告甲○○確於八十九年五月二十二日受告訴人所託而持有上開十一萬元現款，且
    未依告訴人之指示將上開款項存入帳戶內，嗣後即未上班，避不見面，其有不法
    所有之意圖甚明。被告上開所辯，顯係事後飾卸之詞，不足採信。本件事證明確
    ，被告犯行洵堪認定，應予依法論科。
二、核被告所為，係犯刑法第三百三十五條第一項之普通侵占罪。被告前於八十三年
    間因侵占案件，經本院判處有期徒刑十月確定，於八十四年六月二十五日執行完
    畢，有台灣台中地方法院檢察署刑案資料查註紀錄表、台灣高等法院被告全國前
    案紀錄表各乙份在卷可參，其於五年以內再犯本件有期徒刑以上之罪，為累犯，
    應依刑法第四十七條規定加重其刑。爰審酌被告素行不良，於犯罪後於猶飾詞狡
    卸，顯不知悔改，暨犯罪動機、目的及所生之危害等一切情狀，量處如主文所示
    之刑，以示懲儆。
據上論斷，應依刑事訴訟法第二百九十九條第一項前段，刑法第三百三十五條第一項
、第四十七條，罰金罰鍰提高標準條例第一條前段，判決如主文。
中        華        民        國    八十九    年    十    月    十三    日
                              台灣台中地方法院刑事第二庭
                                  法  官    劉  麗  瑛
右正本證明與原本無異。
如不服本判決，應於送達後十日內向本院提出上訴狀 （須附繕本） ，上訴於台灣高
法院台中分院。
                                  書記官
中        華        民        國    八十九    年    十    月    十三    日
附錄論罪科刑法條
刑法第三百三十五條第一項
意圖為自己或第三人不法之所有，而侵占自己持有他人之物者，處五年以下有期徒刑
、拘役或科或併科一千元以下罰金。


司法院資訊處製作；財團法人民間司法改革基金會備份。
